# 请教陈版主股权激励问题

提问人：damon0306 时间：2018-04-03 23:55:08
A公司 2016 年实行限制性股票激励，授予公司高管股票。于 2016 年确认管理费用、资本公积 1000 万元（其中含 2017 年离职 3 人的管理费用 100 万元， 2016 年底预估离职率时并未预估出此 3 人离职）。于 2017 年 5 月，公司中有 3 名高管离职。因A公司确认管理费用、资本公积为按月度确认， 2017 年1-5月份确认管理费用 500 万元（含离职 3 人管理费用 50 万元）。A公司于 2017 年度回购该离职 3 人股票，并于 2017 年度冲减管理费用 150 万元、冲减资本公积 150 万元（ 2016 年确认的 100 万元和 2017 年1-5月确认的 50 万元），请教陈老师，该公司做法是否合适？正确的账务处理是怎样的呢？

回答人：chenyiwei
在按月确认费用的会计处理下，你说的做法似乎没有明显问题。当然此处只涉及股份支付费用和对应的资本公积。至于回购义务，应按《企业会计准则解释第 7 号》第五条规定，在实际回购时才处理。如果此前等待期内支付过现金股利的，因为当初会计处理时未预见到该 3 名激励对象的离职，应视情况进行会计估计变更处理。